臺灣嘉義地方法院刑事判決　　　　　　　　　　　　　九十一年度交易字第七四號
　　公　訴　人　臺灣嘉義地方法院檢察署檢察官
　　被　　　告　乙○○
右列被告因過失傷害案件，經檢察官提起公訴（九十年度偵字第七０三四號），本院
判決如左：
    主  文
乙○○因過失傷害人，處有期徒刑肆月，如易科罰金，以參佰元折算壹日。
    事  實
一、乙○○於民國九十年九月八日下午六時四十五分許，駕駛車牌號碼ＵＬ─二０二
    一號自用小客車，沿嘉義市竹村里六‧二米產業道路北往南行駛，行經無幹支線
    道區分之無號誌交岔路口處時，本應注意左方車應暫停讓右方車先行及減速慢行
    ，作隨時停車之準備，而依當時天候晴、日間自然光線、柏油路面、路面乾燥無
    缺陷、視距良好無障礙物等情狀，亦無不能注意情事，竟疏未注意暫停讓右方車
    先行，貿然通過該路口，適有劉豐榖騎乘車牌號碼ＭＢＬ─一一九號重型機車，
    沿嘉義市竹村里三‧二米產業道路西往東方向行駛，亦行經該路口，復未注意該
    路段限速五十公里，貿然以時速六十公里之高速通過該路口，閃煞不及，劉豐榖
    所騎乘機車車頭撞及乙○○所駕駛汽車右前側車身，致劉豐榖人車倒地後，受有
    左股骨幹粉碎骨折、左鎖骨肩峰韌帶及鎖骨喙狀突韌帶斷裂、左側第四肋骨骨折
    併皮下氣腫等傷害。乙○○於肇事後，犯罪未被發覺親自打電話報案，並自首犯
    罪，接受裁判。
二、案經劉豐榖訴由嘉義市警察局第一分局報告臺灣嘉義地方法院檢察署檢察官偵查
    起訴。
    理  由
一、訊據被告乙○○固坦承右揭時地撞及告訴人甲○○等情不諱，惟矢口否認有何過
    失傷害人之犯行，辯稱係告訴人車速過快，方發生本件車禍云云，經查該路段均
    為產業道路，並無幹支線道之區分，有嘉義市政府九十一年五月十二日府交字第
    ０九一００四０七三一號函可稽，而本件車禍經送臺灣省嘉雲區車輛行車事故鑑
    定委員會鑑定結果，認：「乙○○駕駛自小客車，夜間行經未劃標線之無號誌路
    口，左方車未暫停讓右方車先行，為肇事主因，甲○○駕駛重機車，夜間行經未
    劃標線之無號誌路口，未減速反超速行駛，為肇事次因。」，有該委員會九十年
    十二月二十一日嘉鑑字第九０一四三八號鑑定意見書可稽，復送台灣省汽車肇事
    覆議鑑定委員會鑑定結果，亦採相同之見解，有該會九十一年二月二十一日府覆
    議字第九一００三三號函在卷可憑。
二、按車輛行經無號誌交岔路口，左方車應暫停讓右方車先行，及行經無號誌之交岔
    路口，應減速慢行，作隨時停車之準備，道路交通安全規則第九十三條第一項第
    四款、第一百０二條第二款分別定有明文。被告駕車自應注意上述道路交通安全
    規定，而依當時天候晴、日間自然光線、柏油路面、路面乾燥無缺陷、視距良好
    無障礙物等情狀，亦無不能注意情事，竟疏不注意為之，以致肇事，致人受傷，
    被告應有過失，雖告訴人復未注意而超速行駛，與有過失，然本件車禍既係被告
    之上開過失行為併合肇致，不能解免被告過失之犯行。又告訴人確因本件車禍受
    有左股骨幹粉碎骨折、左鎖骨肩峰韌帶及鎖骨喙狀突韌帶斷裂、左側第四肋骨骨
    折併皮下氣腫等傷害，復有診斷證明書一紙在卷足憑，是被告過失駕駛行為，核
    與告訴人之受傷間，具有相當因果關係，此外，並有道路交通事故調查報告表一
    份、現場相片十幀附卷可稽，本件事證明確，被告過失傷害犯行，堪以認定。
三、核被告所為，係犯刑法第二百八十四條第一項前段之普通過失傷害罪。查被告於
    司法警察未發現犯罪者前，即親自打電話報案，承認為肇事者並接受裁判，有嘉
    義市警察局第一分局北鎮派出所製作是否自首之附件可稽，應依刑法第六十二條
    前段之規定減輕其刑。爰審酌本件交通事故之被告過失程度、被告於發生本件交
    通事故後迄未賠償告訴人損失、告訴人所受傷勢等一切情狀，量處如主文所示之
    刑，並諭知易科罰金之折算標準，以資懲警。
據上論斷，應依刑事訴訟法第二百九十九條第一項前段，刑法第二百八十四條第一項
前段、第六十二條前段、第四十一條第一項前段，罰金罰鍰提高標準條例第一條前段
、第二條，判決如主文。
本案經檢察官陳美君到庭執行職務
中       華       民        國      九十一     年    七     月   十    日
                            臺灣嘉義地方法院交通法庭
                                        法  官  林  世  芬
右正本證明與原本無異。
如不服本判決，應於判決送達後十日內向本院提出上訴狀( 應附繕本 )。
中       華       民        國      九十一     年    七     月   十    日
                                        書記官  王  佩  湘
附錄本案論罪科刑法條全文：
中華民國刑法第二百八十四條
因過失傷害人者，處六月以下有期徒刑、拘役或五百元以下罰金，致重傷
者，處一年以下有期徒刑、拘役或五百元以下罰金。
從事業務之人，因業務上之過失傷害人者，處一年以下有期徒刑、拘役或
一千元以下罰金，致重傷者，處三年以下有期徒刑、拘役或二千元以下罰
金。
